臺灣彰化地方法院刑事判決　　　　　　　 96年度易字第746號
公　訴　人　臺灣彰化地方法院檢察署檢察官
被　　　告　甲○○
上列被告因違反性騷擾防治法案件，經檢察官提起公訴（96年度
偵字第3895號），本院判決如下：
    主  文
甲○○意圖性騷擾，乘人不及抗拒而為觸摸其大腿之身體隱私處
行為，處拘役伍拾捌日，如易科罰金，以新臺幣壹仟元折算壹日
，減為拘役貳拾玖日，如易科罰金，以新臺幣壹仟元折算壹日；
又意圖性騷擾，乘人不及抗拒而為觸摸其大腿之身體隱私處行為
，處拘役伍拾捌日，如易科罰金，以新臺幣壹仟元折算壹日，減
為拘役貳拾玖日，如易科罰金，以新臺幣壹仟元折算壹日。應執
行拘役伍拾伍日，如易科罰金，以新臺幣壹仟元折算壹日。
    事  實
一、甲○○於民國96年4月23日凌晨0時10分許，在彰化縣彰化市
    ○○路地下道之機車道，觀看大甲媽祖遶境時，見站在後方
    之Ａ女、Ｂ女（卷內代號各為3211SH9601、3511SH9602，真
    實姓名年籍均詳卷）年輕貌美，趁周遭人潮擁擠，Ａ女、Ｂ
    女對其全無防備之際，先意圖對Ａ女性騷擾，伸手向後觸摸
    Ａ女大腿內側之身體隱私處2下，Ａ女察覺有異後，遂向後
    退並將身體往後弓起，甲○○仍又伸手往後觸摸Ａ女大腿內
    側之身體隱私處，甚至將手繼續往上試探，迫使Ａ女繼續後
    退閃避，甲○○乃無法再觸摸Ａ女，竟另意圖對Ｂ女性騷擾
    ，轉而往後觸摸站在Ａ女左側之Ｂ女之右大腿前側之身體隱
    私處3、4下，Ｂ女察覺有異，遂將右手置於大腿前側以防遭
    人觸摸，待大甲媽祖鑾轎自地下道上來，民眾全都蜂擁而上
    ，Ｂ女即以右手抓住Ａ女避免走散，甲○○竟趁此時以手大
    力撫摸Ｂ女右大腿內側之身體隱私處，Ｂ女受到驚嚇，遂打
    甲○○之頭部，並立即以台語大聲斥責：「幹嘛！你摸什麼
    ！」，嗣站在附近之義警黃智明見狀旋報警處理，因而查悉
    上情。
二、案經Ａ女、Ｂ女訴由彰化縣警察局彰化分局報告臺灣彰化地
    方法院檢察署檢察官偵查起訴。
    理  由
一、按現行刑事訴訟法為保障被告之反對詰問權，排除具有虛偽
    危險性之傳聞證據，以求實體真實之發見，於該法第159條
    第1項明定被告以外之人於審判外之言詞或書面陳述，除法
    律有規定者外，不得作為證據。又被告以外之人於審判外之
    陳述，雖不符前4條之規定（即刑事訴訟法第159條之1至15
    9條之4），而經當事人於審判程序同意作為證據，法院審酌
    該言詞陳述或書面陳述作成時之情況，認為適當者，亦得為
    證據；當事人、代理人或辯護人於法院調查證據時，知有第
    159條第1項不得為證據之情形，而未於言詞辯論終結前聲明
    異議者，視為有前項之同意，刑事訴訟法第159條之5亦定有
    明文。本件檢察官、被告於本院並未就被告以外之人於審判
    外之陳述有所爭執，且迄言詞辯論終結前，均未主張有刑事
    訴訟法第159條第1項不得為證據之情形，是應認已同意作為
    證據，且經本院審酌後，無不適當之情形，認均有證據能力
    ，合先敘明。
二、訊據被告甲○○矢口否認涉有上開犯行，辯稱：當時伊站在
    Ａ女、Ｂ女前面，因人潮擁擠導致其戴的帽子掉到地上，伊
    彎腰撿起帽子戴上，Ａ女、Ｂ女便稱伊對其等性騷擾，但伊
    並未刻意觸摸Ａ女、Ｂ女，因當時人很多，伊有可能是不小
    心摸到云云。惟查，上開事實，業據證人即告訴人Ａ女於偵
    查時結證稱：當天其穿1件及膝雪紡紗裙，質料很薄，有人
    碰即會感覺到，案發當時摸其大腿之人就是被告，因當時在
    場之人大部份係年輕人，僅有被告看起來年紀較大，大概4
    、50歲，且從後面看可以看到被告之頭頂沒有頭髮，但下面
    有長長的頭髮，其不可能認錯人，其在遭被告觸摸之前即有
    發現被告在看其與其友人Ｂ女，一開始其覺得大腿偏內側處
    遭站在其前方之被告隔著裙子以手碰觸2下，本以為是人多
    推擠不小心碰到，然其察覺遭被告觸摸後，便後退一下，且
    將身體往後弓，被告之手仍從其前方一直伸過來，又摸到其
    大腿同一處，且被告之手還有要往上摸的動作，再往上就會
    摸到私處，其仍然繼續後退，被告整隻手就往後揮動，其便
    退到被告之手碰不到的地方，當時站在其後面之人覺得很奇
    怪，還問其為何一直往後退，後來隔1、2分鐘其看到Ｂ女打
    被告之頭部並喊稱：「你摸什麼」等語，站在其後面之人便
    問其發生什麼事，其與Ｂ女便稱遭被告摸，旁邊有1位大竹
    派出所之義警便請在場之員警處理等語明確，核與其於本院
    審理時證稱：「（有無於96年4月23日凌晨0時10分許，在彰
    化縣彰化市○○路地○道之機車道，觀看大甲媽祖遶境？）
    有。」、「（是與何人一起去？）與證人Ｂ女一起去的。」
    、「（你在案發當時去看遶境時，有無看到被告？）有。」
    、「（你與被告位置如何？）被告站在我斜前方，被告在我
    們（指Ａ女及Ｂ女）中間前面。」、「（當時發生何事？）
    當時人多擁擠，我穿及膝雪紡紗的百摺裙，我覺得有人在摸
    我大腿，但我本來以為是人多推擠，我低下頭看到有1隻手
    一直伸過來，我就將身體往後弓，那隻手才沒有摸到我。後
    來就有人問我為何一直後退，場面有點混亂，被告就沒有繼
    續摸。後來我就聽到我朋友即證人Ｂ女罵他的聲音，是罵他
    『你摸什麼』」、「（你如何確認摸你的人是何人？）我有
    看到前面一個人是禿頭沒有戴帽子，且他背對著我們，但他
    的手一直往後揮。後來我朋友即證人Ｂ女罵他並打他的頭，
    他轉過來我就有看到他的臉，我看到的臉就是在庭被告的臉
    。」、「（當時被告是怎麼摸你？）隔著裙子摸我的大腿內
    側。」、「（你在偵訊時稱你發現被告摸你之後，你就後退
    ，身體往後弓，那個人還是從前面一直過來，有摸到你大腿
    同一個地方，且那個人的手還有往上摸的動作，再往上就摸
    到私處，我還是一直退，那個人的手就往後一直揮等語，是
    否屬實？【提示並告以要旨】是的。」、「（被告是以哪一
    隻手摸你？）我沒有注意看，但被告是將手從腰際往後摸。
    」等語大致相符；另證人即告訴人Ｂ女於偵查時結證稱：當
    時其穿短褲，長度係跨下10公分左右，站在其與其友人Ａ女
    前方之被告即以手碰觸其右大腿前側3、4次，其確認摸其大
    腿之人為被告，因當時其有看到被告之臉，被告之特徵係禿
    頭、頭髮稀疏、年齡約4、50歲，其原係以雙手摀住耳朵，
    因現場鞭炮聲很大聲，但因發現大腿遭人觸摸後，即將其右
    手放在大腿前側，避免讓人碰到，之後被告又試圖以手碰觸
    其大腿前側，但遭其手擋住，沒有摸到，後來媽祖轎子從地
    下道上來，圍觀人群往前推擠，場面很混亂，其便以其右手
    抓著Ａ女以免走散，被告又伸手欲摸其私處，可能因人潮擁
    擠，被告遂摸到其大腿右側，此次被告是以壓的方式觸摸，
    力道很大，其覺得被告係故意伸手觸摸，其受到驚嚇，便從
    後方打被告之頭部，且以台語大叫：『幹嘛！你摸什麼！』
    ，附近的人都有聽到，有1位義警便抓住被告等語綦詳，與
    其於本院審理時證稱：「（有無於96年4月23日凌晨0時10
    分許，在彰化縣彰化市○○路地○道之機車道，觀看大甲媽
    祖遶境？）有。我與證人Ａ女一起去的。」、「（當時有無
    看到庭上的被告？）有。當時站在我右前方，距離很近只是
    在前一排，如果被告向前看，我就可以看到他的側臉。」、
    「（當時情形如何？）當時有放鞭炮，鞭炮聲很大，我用手
    摀住耳朵，被告的左手就放在我膝蓋上方大腿前側，當時我
    是穿胯下10公分的短褲。被告的手有碰到我的大腿2、3次，
    本以為是人太多不以為意，然後我就把手放下來擋住我的大
    腿，之後被告還是一直觸碰我的大腿，但被我的手擋掉。」
    、「（你將被告手擋掉後，被告是否還有繼續摸？）後來大
    甲媽祖來了，人潮有往前擠又往後擠，這時被告的手就伸過
    來要摸我的私處，有摸到我的大腿內側接近私處的地方，我
    嚇到就打被告的頭，我確認摸我的手就是被告的手。我會知
    道是被告摸我是因為被告就一直站在我們（指）前面，而且
    被告的頭很好認，我當時所看見的頭就是在庭被告的頭，我
    不會認錯。」等語互核一致，若非告訴人Ａ女、Ｂ女親身經
    歷且有此受害經驗，實難為如此堅定而明確之指訴，況被告
    於警詢供承其與證人Ａ女、Ｂ女之間均不認識，若非被告有
    上開行徑，Ａ女、Ｂ女當無在大庭廣眾之下對著陌生人，以
    一般女性羞於啟齒之事誣指被告觸摸其等大腿之理，至被告
    雖以前揭情詞置辯，惟證人即告訴人Ａ女於本院審理時證述
    ：「（你在偵查中說被告有試探的動作，意思為何？【提示
    並告以要旨】）被告手有一直往後摸，像要去觸碰某東西。
    而且被告的手不是自然下垂，是刻意往後伸。」、「（你認
    為被告是故意摸你還是人多不小心碰到？）我覺得被告是故
    意摸我的，如果是人多不小心碰到，為何連我朋友（指Ｂ女
    ）也摸。」、「（當時被告有無載帽子？）我被摸之前就有
    注意到被告，因為被告是禿頭，且頭髮油亮好像很久沒有洗
    ，且人潮很擁擠，我就覺得要離被告遠一點，我確認被告當
    時沒有戴帽子，從頭到尾我都沒有看到帽子，也沒有看到被
    告手拿帽子或撿帽子。」等語無訛，而證人即告訴人Ｂ女亦
    於本院審理時證稱：「（被告有無彎下腰來撿東西？）當時
    人多擁擠，應該沒有人會彎下腰來撿東西。」、「（你認為
    被告摸你是無意還是故意的？）我覺得是故意的，因為被告
    的手是用力抓，與不小心碰到是不一樣的感覺。」、「（當
    時被告有無載帽子？）我被摸之前就有注意到被告，因為被
    告是禿頭，且髮型奇怪，所以我很有印象，我確認被告當時
    沒有戴帽子。」等語屬實，參酌被告與告訴人Ａ女、Ｂ女彼
    此間並無怨隙，本件且涉及告訴人Ａ女、Ｂ女之名節，衡情
    告訴人Ａ女、Ｂ女應無甘冒偽證或誣告罪責設詞構陷被告之
    動機及必要，是證人Ａ女、Ｂ女上開指證，應堪採信。被告
    前揭所辯，顯係事後卸責之詞，委無足採。綜上，本案事證
    明確，被告犯行洵堪認定，應予依法論科。
三、按人之大腿部位，一般皆為衣著覆蓋遮隱之處，且亦非我國
    一般正常社交禮儀下，所得碰觸之身體部位，如上開部位未
    經本人同意而由他人刻意加以碰觸，足以引起本人嫌惡之感
    ，應認係身體隱私處無疑。核被告甲○○所為，係犯性騷擾
    防治法第25條第1項之罪。另依最高法院86年臺上字第3295
    號判例意旨，數行為於同時同地或密切接近之時地實施，侵
    害同一之法益，各行為之獨立性極為薄弱，依一般社會健全
    觀念，在時間差距上，難以強行分開，在刑法評價上，以視
    為數個舉動之接續施行，合為包括之一行為予以評價，較為
    合理，則被告係於案發當天多次伸手觸摸告訴人Ａ女及Ｂ女
    之大腿，其觸摸之地點既均在同處，且犯案時間極為密接，
    難以強行分開，就同一被害人而言，自屬接續犯而為包括之
    一罪。被告所犯上開性騷擾Ａ女、Ｂ女之2罪，犯意各別，
    應予分論併罰。爰審酌被告為逞一己私欲，竟對於女性身體
    自主權毫不尊重，乘告訴人Ａ女、Ｂ女不及抗拒之際，多次
    撫摸其等之身體隱私處，造成告訴人Ａ女、Ｂ女之心理陰影
    ，且對社會治安亦有不良影響，行為實值非難，且其犯後仍
    未坦承犯行，態度欠佳，不知反省，及其犯罪動機、目的、
    手段、生活狀況、品行、智識程度、犯罪所生之危害，及迄
    今未能與告訴人2人達成和解，獲得告訴人2人之諒解等一切
    情狀，分別量處如主文所示之刑，並諭知易科罰金之折算標
    準，以示懲儆。又被告犯罪時間係在96年4月24日以前，所
    犯均符合中華民國96年罪犯減刑條例規定之減刑條件，應依
    同條例第2條第1項第3款，各減其宣告刑2分之1，並定其應
    執行之刑及諭知如易科罰金之折算標準。
據上論斷，應依刑事訴訟法第299條第1項前段，性騷擾防治法第
25條第1項，刑法第11條前段、第41條第1項前段、第51條第6款
，中華民國96年罪犯減刑條例第2條第1項第3款、第7條、第9條
，判決如主文。
本案經檢察官吳曉婷到庭執行職務。
中　　華　　民　　國　　96　　年　　7　　月　　25　　日
                  刑事第二庭     審判長法官  石馨文
                                 法      官  黃齡玉
                                 法      官  尚安雅
以上正本證明與原本無異。
如不服本判決應於收受本判決後十日內向本院提出上訴書狀，其
未敘述上訴理由者，並得於提起上訴後十日內向本院補提理由書
狀（均須按他造當事人之人數附繕本）「切勿逕送上級法院」。
告訴人或被害人對於判決如有不服具備理由請求檢察官上訴者，
其上訴期間之計算係以檢察官收受判決正本之日期為準。
中　　華　　民　　國　　96　　年　　7　　月　　27　　日
                                 書  記  官  陳佳宏
附錄本案論罪科刑法條全文：
性騷擾防治法第25條。
